臺灣新竹地方法院民事簡易判決  
109年度竹簡字第550號
原      告  王洪梅  
訴訟代理人  王鈺楨  
被      告  李梅英  
            姚鈞偉  
            姚佳吟  
上列當事人間損害賠償等事件，本院於民國110年8月24日辯論終
結，判決如下：
    主      文
原告之訴駁回。
訴訟費用新臺幣壹仟元由原告負擔。
    事實及理由
一、原告起訴主張：原告所有門牌號碼新竹市○○路000巷00號房
    屋（下稱47號房屋）與被告等居住之門牌號碼新竹市○○路00
    0巷00號房屋（下稱45號房屋）為鄰，因47號房屋與45號房
    屋屋頂5樓之女兒牆柱為共同壁，共同壁內之排水管（下稱
    系爭排水管）為45號房屋使用，原告及家人均從未使用，但
    系爭排水管歷久以來所排的水卻不斷滲透到原告所有47號房
    屋屋頂樓梯牆壁，造成梯頂牆壁腐蝕斑黑，而且柱子經年累
    月浸濕甚為危險，屢次通知被告處理，惟被告均置之不理，
    為此提起本件訴訟，請求被告修復漏水等語。並於本院聲明
    ：被告應將45號房屋、47號房屋間之共同壁漏水修復並回復
    原狀。
二、被告主張：
（一）被告李梅英主張：我之前向原告弟弟買房子，在買之前就
      有挖地下水，我們很少使用，我們住了3、40年，今年5月
      才提告說我們地下水漏水，後來市政府有來勘查，市政府
      有勸導我們如果沒有使用，就將地下水井封起來，我們也
      有封住並且拍照。房屋已經4、50年了，我認為這與地下
      水沒有關係。並於本院聲明：原告之訴駁回。
（二）被告姚鈞偉主張：我和原告不熟，否認原告所有房屋漏水
      與我們有關。並於本院聲明：原告之訴駁回。
（三）被告姚佳吟主張：房屋老舊，大家應該有修繕自己房屋的
      責任，原告所有房屋漏水與我們無關。並於本院聲明：原
      告之訴駁回。
三、本院之判斷：
（一）原告主張其所有47號房屋與被告等居住之45號房屋為鄰，
      47號房屋頂樓樓梯牆壁有漏水狀況，造成梯頂牆壁腐蝕斑
      黑等情，固據其提出上開房屋登記謄本及照片等件為證（
      見本院卷第31頁、第49至61頁）。
（二）按當事人主張有利於己之事實者，就其事實有舉證之責任
      ，民事訴訟法第277條前段有明文規定。次按民事訴訟如
      係由原告主張權利者，應先由原告負舉證之責，若原告先
      不能舉證，以證實自己主張之事實為真實，則被告就其抗
      辯事實即令不能舉證，或其所舉證據尚有疵累，亦應駁回
      原告之請求，最高法院109年度台上字第123號判決意旨同
      此見解。本件原告主張因兩造房屋間共同壁漏水造成47號
      房屋梯頂牆壁損壞，為被告所否認，依前開說明，即應由
      原告證明共同壁內被告使用系爭排水管確有漏水至47號房
      屋。
（三）依原告提出前開照片所示，照片中所拍攝建物牆面、地面
      局部呈現泛黑並有龜裂現象，然參酌47號房屋為加強磚造
      房屋，於66年12月間辦理第一次所有權登記，距今已近44
      年屋齡，逼近前開房屋建築構造使用年限，上開現象有可
      能為房屋老舊及空氣中水氣、下雨長期浸染所致，尚難以
      此推論45號房屋與47號房屋間共同壁內系爭排水管漏水導
      致47號房屋頂梯、牆壁毀損。縱認原告所有47號房屋頂樓
      樓梯間有漏水情事，然原告所有47號房屋屋內漏水的原因
      多端，未必與45號房屋間共同壁系爭排水管漏水有因果關
      係。又原告並未舉證證明45號房屋與47號間房屋共同壁系
      爭排水管有漏水至47號房屋，復未提出其他證據，難認已
      盡舉證之責任。
四、綜上所述，原告就其主張既未能舉證，則其請求被告應將45
    號、47號房屋間之共同壁漏水修復回復原狀，為無理由，應
    予駁回。
據上論結，本件原告之訴為無理由，依民事訴訟法第436條第2項
、第78條，判決如主文。
中　　華　　民　　國　　110 　年　　9 　　月　　7 　　日
                  新竹簡易庭    法  官  邱玉汝
以上正本係照原本作成。
如對本判決上訴，須於判決送達後20日內向本院提出上訴狀。如
委任律師提起上訴者，應一併繳納上訴審裁判費。
中　　華　　民　　國　　110 　年　　9 　　月　　7 　　日
                                書記官  陳筱筑